臺灣新北地方法院板橋簡易庭民事裁定
111年度板聲字第83號
聲  請  人  鐘文莉  

上列聲請人因與相對人許定滈間請求損害賠償事件，聲請交付法
庭錄音光碟，本院裁定如下：
    主  文
聲請駁回。
    理  由
一、按當事人及依法得聲請閱覽卷宗之人，因主張或維護其法律
    上利益，得於開庭翌日起至裁判確定後6個月內，繳納費用
    聲請法院許可交付法庭錄音或錄影內容，法院組織法第90條
    之1第1項前段定有明文。次按當事人及依法得聲請閱覽卷宗
    之人，因主張或維護其法律上利益，聲請交付法庭錄音或錄
    影內容時，應敘明理由，由法院為許可與否之裁定；法院受
    理前項聲請，如認符合聲請人要件，並在聲請期間內提出，
    且就所主張或維護法律上之利益已敘明者，除法令另有排除
    規定外，應予許可，法庭錄音錄影及其利用保存辦法第8條
    第1項復有明定。是以倘聲請人依前開規定聲請法院交付錄
    音或錄影光碟，法院仍有就聲請人所敘明「因主張或維護其
    法律上利益」之理由，為具體個案審酌，若聲請人未敘明理
    由，或所敘明之內容與法律規定不合者，法院自應駁回其聲
    請。
二、本件聲請意旨略以：因開庭時間有限，未能逐字記錄開庭筆
    錄，憂意思表達不甚齊全，又聲請人頻遭相對人偕同多人恐
    嚇、威脅而導致易忘事，為明瞭鈞院110年度板小字第4621
    號損害賠償事件111年3月10日庭期開庭之內容，依法庭錄音
    錄影及其利用保存辦法，聲請自費交付法庭錄音光碟等語。
三、經查，聲請人固聲請交付本院110年度板小字第4621號損害
    賠償事件（下稱系爭事件）110年3月10日庭期之錄音光碟，
    惟其聲請狀僅泛稱未能逐字記錄開庭筆錄，為明瞭111年3月
    10日庭期開庭之內容因而提出本件聲請，然並未具體說明法
    院審理有何程序違背或法院筆錄有何未完整正確記載之處，
    必須藉由法庭錄音光碟之交付，始足以主張或維護其法律上
    利益之理由。又聲請人於系爭事件前開言詞辯論期日業已到
    庭，應已明瞭系爭事件訴訟程序之庭訊內容，且系爭事件訴
    訟程序庭訊內容之具體意旨均已記載在筆錄內，聲請人非不
    得經由閱覽卷宗取得開庭之文字紀錄，是聲請人逕泛請求交
    付上開庭期之法庭錄音光碟，於法尚有未合，應予駁回。
四、依民事訴訟法第220條規定，裁定如主文。
中　　華　　民　　國　　111 　年　　4 　　月　　29　　日
                  臺灣新北地方法院板橋簡易庭
                        法  官  陳怡親
以上正本係照原本作成。
如不服本裁定，應於送達後10日內，向本院提出抗告狀並表明抗
告理由，如於本裁定宣示後送達前提起抗告者，應於裁定送達後
10日內補提抗告理由書（須附繕本）。
中　　華　　民　　國　　111 　年　　4 　　月　　29　　日
                        書記官  劉芷寧